# 关于基金投资确认的问题

提问人：kingsen307 时间：2018-07-09 16:58:36
2013 年A公司投资B合伙企业 LP份额 持有份额30%， 2014 年A公司与其他方成立C合伙企业（A为LP持有份额50%），并收购了原投资B合伙企业的的30%份额，该交易导致A公司 2014 年确认了增值投资收益1000W，请问是否合适（份额对应的底层资产没有发生变动）？

回答人：chenyiwei
如果A对B、C没有控制权，则A确认将B的份额处置给C的收益是合适的。但如果A对C具有重大影响，则应按照A在C中享有权益的比例抵销处置损益的相应份额。